【裁判字號】    97,易,78
【裁判日期】    970328
【裁判案由】    恐嚇等
【裁判全文】
臺灣雲林地方法院刑事判決                97年度易字第78號
公  訴  人  臺灣雲林地方法院檢察署檢察官
被      告  甲○○
上列被告因恐嚇等案件，經檢察官提起公訴（96年度偵字第6036
號），本院判決如下：
    主  文
甲○○損壞他人之木框及紗網，足以生損害於他人，處拘役拾日
，如易科罰金，以新臺幣壹仟元折算壹日。
扣案之拔釘器壹支沒收之。
被訴恐嚇罪部分無罪。
    事  實
一、甲○○與乙○○係姪嬸關係，因乙○○之同居人廖榮華於民
    國96年11月1 日、3 日某時，跟蹤甲○○，甲○○心生不滿
    ，基於毀損之犯意，於同年月4 日23時30分許，持置所有持
    拔釘器1 支，破壞乙○○所有位於雲林縣斗南鎮○○路161
    號住處1 樓廚房窗戶之木框及紗網，足以生損害於他人。
二、案經乙○○訴由雲林縣警察局斗南分局移送臺灣雲林地方法
    院檢察署檢察官偵查起訴。
    理  由
一、本件為刑事訴訟法第376 條第1 款之罪之案件，依96年03月
    21日修正公布施行之刑事訴訟法第284 條之1 規定，為獨任
    審判之案件。
二、按被告以外之人於審判外之言詞或書面陳述，除法律有規定
    者外，不得作為證據，刑事訴訟法第159 條第1 項定有明文
    。惟同法第159 條之5 規定：被告以外之人於審判外之陳述
    ，雖不符前4 條之規定，而經當事人於審判程序同意作為證
    據，法院審酌該言詞陳述或書面陳述作成時之情況，認為適
    當者，亦得為證據；當事人、代理人或辯護人於法院調查證
    據時，知有第159 條第1 項不得為證據之情形，而未於言詞
    辯論終結前聲明異議者，視為有前項之同意。檢察官所提出
    之被告甲○○之警、偵訊筆錄、告訴人乙○○之警、偵訊筆
    錄、雲林縣警察局斗南警分局扣押物品目錄表、扣案之拔釘
    器1 支、現場照片8 幀，除被告之筆錄，係被告本身之供述
    證據，無傳聞證據排除之適用，而被告又無抗辯該等筆錄之
    作成有出於強暴、脅迫、利誘、詐欺、疲勞訊問、違法羈押
    或其他不正之方法，且亦無違反被告訴訟法上權利保障之事
    項，自得為證據。其他證據方法既經二造同意為證據使用，
    且於言詞辯論終結前，均未聲明異議，本院審酌該等證據作
    成時之情況，認為適當，均認有證據能力。
三、訊據被告甲○○對於毀損犯行，坦承不諱，核與告訴人乙○
    ○指訴情節相符，復有雲林縣警察局斗南警分局扣押物品目
    錄表、扣案之拔釘器1 支及現場照片8 幀在卷可佐，是本件
    事證明確，被告毀損犯行可以認定，應依法論罪科刑。
四、核被告所為係犯刑法第354 條之罪。爰審酌被告有憂鬱症、
    犯罪之動機、目的、手段、所生危害、與告訴人之關係及犯
    後坦承態度等一切情狀，量處如主文所示之刑，並諭知易科
    罰金折算標準，以資懲儆。扣案之拔釘器1 支，為被告所有
    供犯罪所用之物，爰依法宣告沒收之。
五、公訴意旨又以被告持拔釘器1 支，破壞告訴人乙○○所有位
    於雲林縣斗南鎮○○路161 號住處1 樓廚房窗戶之木框及紗
    網後，另持殺蟲劑噴灑入廚房內，藉此方式警告廖榮華，翌
    日6 時30分許，乙○○自其住處2 樓臥室下樓後，嗅聞殺蟲
    劑殘餘氣體，而心生畏怖，指被告另犯恐嚇罪嫌。按刑法上
    之恐嚇罪，所稱以加害生命、身體、自由、名譽、財產之事
    ，恐嚇他人者，係指以使人生畏心為目的，而通知將加惡害
    之旨於被害人而言，若以現實之強暴脅迫手段加以危害要挾
    ，即不合於恐嚇罪之構成要件。另本件被告既以現實手段噴
    灑殺蟲劑加以危害，自非單純將加惡害之旨通知於被害人，
    自不合恐嚇罪之構成要件，且未達到傷害人之身體或健康之
    程度，仍不合於傷害罪之構成要件，又無使人行無義務之事
    或妨害人行使權利之情形，亦不成立強制罪，其行為自屬不
    罰，應諭知無罪之判決。
據上論斷，應依刑事訴訟法第299 條第1 項前段、301 條第1 項
，刑法第354 條、第41條第1 項前段、第38條第1 項第2 款，刑
法施行法第1 條之1 ，判決如主文。
本案經檢察官董和平到庭執行職務。
中    華    民    國    97    年    3     月    28    日
                  刑事第四庭  法  官  吳福森
以上正本證明與原本無異。
如不服本判決，應於判決收受後10日內，向本院提出上訴狀（須
附繕本）。
                              書記官  陳姵君
中    華    民    國    97    年    3     月    28    日
附錄本案論罪科刑法條全文：
刑法第354 條：（毀損器物罪）
毀棄、損壞前二條以外之他人之物或致令不堪用，足以生損害於
公眾或他人者，處2 年以下有期徒刑、拘役或5 百元以下罰金。


司法院資訊處製作；財團法人民間司法改革基金會備份。
